【裁判字號】    89,訴,1335
【裁判日期】    890914
【裁判案由】    毒品危害防制條例
【裁判全文】
臺灣臺中地方法院刑事判決                        八十九年度訴字第一三三五號
    公  訴  人  臺灣臺中地方法院檢察署檢察官
    被      告  甲○○
    選任辯護人  張居德
右列被告因毒品危害防制條例案件，經檢察官提起公訴（八十九年度偵字第七三三Ｏ
號），本院判決如左：
    主  文
甲○○共同連續販賣第二級毒品，處有期徒刑捌年。扣案之安非他命拾包（驗餘淨
重壹佰柒拾點伍公克）、殘餘安非他命空袋壹只，均沒收銷燬之。因販賣第二級毒
品所得之新臺幣壹萬伍仟元沒收之，如全部或一部不能沒收時，以其財產抵償之。
    事  實
一、甲○○基於意圖營利販賣第二級毒品安非他命之概括犯意，自民國八十八年五月
    十八日起至同年六月二十二日前某日止，連續販賣第二級毒品安非他命與乙○○
    共三次，每次均由乙○○以電話聯絡甲○○，雙方談妥交易數量為三公克，金額
    為新臺幣（下同）五千元後，由甲○○攜至臺北縣新莊市○○路五三一巷底大榮
    貨運公司宿舍第十七室乙○○居處，交付三公克安非他命，同時收取價款五千元
    。八十八年六月二十二日下午五時許，臺北縣警察局新莊分局警員張慶義、鍾任
    端喬裝為綽號「阿忠」之買主，向乙○○（未據起訴）購買五臺兩之安非他命，
    乙○○遂以電話與甲○○取得連繫，甲○○再與其上手即綽號「老彭」之不詳姓
    名成年男子商議，三人共同基於意圖營利販賣第二級毒品安非他命之犯意聯絡，
    與化名「阿忠」之警員確認安非他命交易數量為五臺兩、價款為十二萬元，並約
    定交易時間、地點後，同日晚上由甲○○駕駛吉普車搭載乙○○、喬裝買主「阿
    忠」之警員張慶義、鍾任端先抵達臺北縣新莊市○○路省立臺北醫院前等候，迄
    同日晚上九時許，「老彭」駕駛黑色轎車暫停於甲○○吉普車後方，撥打行動電
    話通知甲○○下車取貨，甲○○自「老彭」車窗外取得安非他命約五臺兩（淨重
    一百七十四．五公克、驗餘淨重一百七十三．五公克）再拿至吉普車上交易時，
    為喬裝買主之警員張慶義、鍾任端及埋伏之警員徐志偉當場查獲，並扣得前開第
    二級毒品安非他命，「老彭」見有異狀，乘隙駕車逃逸。合計甲○○販賣第二級
    毒品安非他命所得為一萬五千元。
二、案經臺北縣警察局新莊分局報告臺灣板橋地方法院檢察署呈請臺灣高等法院檢察
    署核轉臺灣臺中地方法院檢察署檢察官偵查起訴。
    理  由
一、訊據被告甲○○固不否認於八十八年六月二日晚上九時許，在臺北縣新莊市○○
    路省立臺北醫院前為警查獲，並扣得第二級毒品安非他命（淨重一百七十四．五
    公克、驗餘淨重一百七十三．五公克），然矢口否認販賣第二級毒品犯行，辯稱
    ：前開安非他命係伊幫乙○○向上手「老彭」調貨，尚未拿到錢，也沒有收取任
    何利益；另乙○○對向伊購買三次安非他命之時間、次數、數量及價格前後陳述
    不一，顯有瑕疵，尚難據其證詞為伊不利之認定，實則伊亦無販賣安非他命與乙
    ○○云云。惟查，(一)乙○○自八十八年五月十八日起開始向甲○○購買安非他命
    三次，每次購買數量均為三公克，金額為五千元，由甲○○將安非他命送至臺北
    縣新莊市○○路五三一巷底大榮貨運公司宿舍第十七室等情，業據證人乙○○於
    臺北縣警察局新莊分局訊問時陳述明確，有八十八年六月二十三日警訊筆錄附卷
    可稽，其雖於臺灣板橋地方法院八十八年度訴緝字第一二Ｏ號案件審理時改稱：
    伊係分別在八十八年一月及三月間共三次，與甲○○每人各出五千元向甲○○之
    大哥（姓名不詳）購買安非他命，均由甲○○先幫伊出錢云云；被告甲○○初於
    偵查中否認販賣第二級毒品與乙○○，次於臺灣板橋地方法院審理時則配合證人
    乙○○之說詞，改稱：八十八年間乙○○主動向伊要安非他命，伊到乙○○居處
    載其到大漢橋下新莊省立醫院前向大哥買安非他命，伊給大哥錢後，再將安非他
    命平分給乙○○，但乙○○都還沒有給伊錢，伊不想向他討這筆錢云云；復於臺
    灣臺中地方法院檢察署檢察官偵查時改稱：乙○○係經由伊之介紹，由伊載乙○
    ○至約定地點向「老彭」拿安非他命二、三次，錢由伊與乙○○湊起來，由伊拿
    給「老彭」，伊與乙○○是合資向「老彭」買安非他命，這二、三次都是買五千
    元，重量大概是四、五公克，購買之安非他命與乙○○平分云云，依渠等前開所
    述，首能確定者，乃乙○○確曾三次自被告處取得安非他命，有疑問者，乃乙○
    ○取得安非他命是與被告合資向他人購買或直接向被告購買。經查，證人乙○○
    陳稱伊與甲○○各出五千元，向甲○○之大哥購買安非他命三次，錢均由甲○○
    幫伊先出云云，與被告於臺灣臺中地方法院檢察署檢察官偵查中辯稱伊與乙○○
    合資五千元向「老彭」購買安非他命，錢是伊與乙○○湊起來云云，就二人係各
    自出資五千元或合資五千元及乙○○究有無將購買毒品之款項交由被告等情，顯
    有歧異，苟渠等確係合資購買安非他命，何以對前開主要情節，陳述迥異，且被
    告就合資購買安非他命之款項係與乙○○湊齊後於購買安非他命同時交給「老彭
    」或先由被告代墊款項，事後乙○○尚未將該款項交給被告乙情，前後供述亦不
    一致，堪認被告辯稱係與乙○○合資購買安非他命之辯詞難以採信，至為明顯，
    且政府近年來為杜絕毒品之氾濫，對查緝施用、轉讓或販賣毒品之工作雷厲風行
    ，毒品危害防制條例復就轉讓、販賣毒品犯行科以嚴厲之刑罰，被告既不諱言與
    乙○○僅是普通朋友關係，何以甘冒遭查緝之危險，幫乙○○購買安非他命，復
    供稱無意索討代出購買毒品之款項，顯與常理有違，參以渠等既係普通朋友關係
    ，並無間隙仇恨，乙○○當亦無構詞誣陷之理，足見證人乙○○於臺北縣警察局
    新莊分局之說詞應堪採信。(二)甲○○於臺灣臺中地方法院檢察署檢察官偵查時供
    稱：乙○○於八十八年六月二十二日下午五時許，打電話邀伊至其住處，並告知
    在場另二位是其友人，該二位友人說身上有十二萬元，問何處可買到安非他命，
    伊乃打電話給「老彭」，「老彭」同意以十二萬元之代價出售安非他命五臺兩，
    並約定時間、地點交易，伊乃開車搭載乙○○與二位買主前往省立醫院，約十分
    鐘後，「老彭」打電話給伊，說他車停在後面，要伊下取貨，伊從「老彭」車窗
    口拿了五臺兩安非他命，拿給買主準備收錢交給「老彭」時，為喬裝買主之警員
    當場查獲，「老彭」則趁機開車逃逸等情，核與同案被告乙○○供述情節及證人
    即埋伏現場之警員徐志偉證述警方查獲被告之情節相符，並有安非他命（淨重一
    百七十四．五公克、驗餘淨重一百七十三．五公克）扣案可資佐證，前開毒品經
    送內政部警政署刑事警察局以呈色試驗、氣相層析質譜分析法及核磁共振光譜儀
    分析鑑驗結果，均檢出第二級毒品甲基安非他命成份，平均純度為百分之九十一
    乙情，有該局八十八年六月三十日刑鑑字第五九二二一號鑑驗通知書附卷可稽，
    參以被告於臺灣板橋地方法院檢察署八十八年度偵字第一五五一八號毒品危害防
    制條例案件檢察官偵訊時供稱：伊幫人調貨，上手（指「老彭」均會給我一點安
    非他命，有時也會給我一點生活費等情（詳該案卷第三十五頁），益見被告營利
    之意圖，綜上所述，本案事證明確，被告犯行洵堪認定。
二、查安非他命係毒品危害防制條例第二條第二項所規定之第二級毒品；核被告甲○
    ○販賣安非他命之行為係犯同條例第四條第二項之販賣第二級毒品既遂罪及同條
    第五項、第二項之販賣第二級毒品未遂罪。臺北縣警察局新莊分局警員為誘捕乙
    ○○、甲○○及其上手，喬裝買主佯稱購買毒品，雖無實際購毒之真意，但被告
    甲○○既有販毒之故意，且依約攜帶毒品前往交付，即已著手實施販毒之行為，
    惟警員原無買受毒品之意思，其虛與被告買賣毒品，意在求得人贓俱獲，故形式
    上縱已互為交付毒品及價金，然事實上仍不能真正完成買賣毒品之行為，前開行
    為應僅論以該條例第四條第二項之販賣第二級毒品未遂罪。被告甲○○販賣前持
    有第二級毒品安非他命之低度行為，應為販賣之高度行為所吸收，不另論罪。被
    告甲○○、乙○○及綽號「老彭」間，就前開販賣第二級毒品未遂犯行，有犯意
    聯絡及行為分擔，均為共同正犯，被告先後三次販賣第二級毒品既遂犯行及一次
    販賣第二級毒品未遂犯行，時間緊接、方法相同，觸犯構成要件相同之罪名，顯
    係基於概括犯意反覆為之，為連續犯，依刑法第五十六條規定論以一連續販賣第
    二級毒品既遂罪，惟因被告所犯前開罪名，其法定刑為無期徒刑或七年以上有期
    徒刑，就無期徒刑部分，依刑法第六十五條第一項規定，不得加重，就有期徒刑
    部分，仍依同法第五十六條規定加重其刑，附此說明。爰審酌被告連續販賣第二
    級毒品安非他命足以使購買施用者導致精神障礙、性格異常，甚至造成生命危險
    之生理成癮性及心理依賴性，戕害國民身心健康至鉅，嚴重危害社會治安，惡性
    非輕，並斟酌其犯罪動機、目的、手段及犯罪後猶飾詞狡辯，並無悔意等一切情
    狀，量處如主文所示之刑，以示懲儆。扣案之安非他命（驗餘淨重一百七十三．
    五公克）為第二級毒品；另扣案殘餘安非他命之空袋一只，經內政部警政署刑事
    警察局鑑驗結果，檢出第二級毒品甲基安非他命成份，有前開鑑驗通知書附卷可
    稽，且與殘餘之甲基安非他命無法單獨分離，視同第二級毒品，爰均依毒品危害
    防制條例第十八條第一項前段之規定，宣告沒收銷燬之，鑑驗耗滅部分，既已滅
    失，自無庸宣告沒收，附此明。至販賣毒品所得一萬五千元，應依同條例第十
    九條第一項之規定諭知沒收，如全部或一部不能沒收時，以其財產抵償之。
據上論斷，應依刑事訴訟法第二百九十九條第一項前段，毒品危害防制條例第四條第
二項、第十八條第一項前段、第十九條第一項，刑法第十一條前段、第二十八條、第
五十六條，判決如主文。
中      華      民      國      八十九      年    九    月      十四    日
                                    法  官  陳  得  利
右正本證明與原本無異。
如不服本判決，應於判決送達後十日內，向本院提出上訴狀。
                書記官
中      華      民      國      八十九      年    九    月      十四    日
附錄本案論罪科刑法條全文：
毒品危害防制條例第四條第二項
製造、運輸、販賣第二級毒品者，處無期徒刑或七年以上有期徒刑，得併科新臺幣七
百萬元以下罰金。


司法院資訊處製作；財團法人民間司法改革基金會備份。
